# 对存在”实质上构成对境外经营净投资的外币货币性项目“的公司的重大影响的少数股 ...

提问人：13757187143 时间：2021-04-15 10:33:08
问题
境内甲公司持有境外A公司80%股权，对A公司长期债权，该债权没有明确的清收计划、且在可预见的未来期间不准备收回的，实质上构成对A公司的净投资。
A公司 2020 年净利润 100 万元，为长期债权汇率变动产生的”财务费用-汇兑收益“100万元，除此之外利润表其他项目为 0 。在甲公司合并层面，该100 万元计入”其他综合收益-外币报表折算差额“，其中归属于少数股东的 20 万元由”少数股东损益”调整到”归属于少数股东的其他综合收益的税后净额“。
境内乙公司持有境外A公司剩余20%股权，对A公司可以施加重大影响，乙公司对A公司无长期债权。
问：乙公司对A公司进行权益法核算时，直接使用A公司报表数据，还是使用”甲公司视角“的A公司报表数据？即应确认投资收益 20 万元还是其他综合收益 20 万元？

回答人：chenyiwei
应直接使用A公司自身报表数据，对该项长期债权汇兑差额应按照计入损益的口径进行权益法核算，而不是站在甲公司视角，确认其他综合收益份额。